【裁判字號】    90,交抗,538
【裁判日期】    901130
【裁判案由】    違反道路交通管理處罰條例
【裁判全文】
臺灣高等法院刑事裁定                              九十年度交抗字第五三八號
    抗  告  人
    即受處分人  甲○○
右抗告人因違反道路交通管理處罰條例案件，不服臺灣臺北地方法院中華民國九十年
十一月五日裁定（九十年度交聲字第六五四號），提起抗告，本院裁定如左：
    主  文
抗告駁回。
    理  由
一、按道路交通安全規則所稱之汽車，依該規則第二條第一項第一款規定包括機器腳
    踏車，而汽車駕駛人飲酒後其吐氣所含酒精成份超過每公升０．二五毫克以上者
    ，不得駕車，道路交通安全規則第一百十四條第二款定有明文。再道路交通管理
    處罰條例所稱之汽車，依該條例第三條第八款規定亦包括機器腳踏車，而汽車駕
    駛人，駕駛汽車經測試檢定有酒精濃度超過規定標準者，處新台幣（以下同）一
    萬五千元以上六萬元以下罰鍰，並當場禁止其駕駛及吊扣其駕駛執照一年，道路
    交通管理處罰條例第三十五條第一項第一款定有明文。而就飲酒後駕駛汽車或騎
    乘機車之駕駛人，如經測試檢定有酒精濃度超過規定標準每公升０．二五毫克以
    上者，依違反道路交通管理事計統一裁罰標準及處理細則第四十四條第一項及違
    反道路交通管理事件統一裁罰標準表（以下稱標準表）之規定，尚必需以行為
    人經測試檢定出之體內酒精濃度值、行為人係騎乘機車或駕駛汽車、行為人
    有無在應到案日期前到案暨行為人有無領有駕照或一年內違反本款行為之次數
    等因素，而分別處以一萬五千元至六萬元不等之罰鍰，舉例言之，如行為人領有
    駕照騎乘機車，經測試檢定出其體內之酒精濃度超過每公升０．二五毫克以上未
    滿每公升０．四毫克，且在應到案日期前到案聽候裁決，依該標準表之規定，需
    對行為人處以一萬五千元之罰鍰並吊扣其駕駛執照一年。
二、本件抗告人即受處分人甲○○於民國九十年六月十八日下午七時許，騎乘車號Ａ
    ＩＹ－三六八號重型機車行經臺北市大安區○○○路、基隆路交岔路口，為在該
    路口執勤之臺北市政府警察局中正第二分局交通分隊（以下稱中正二分局）員警
    王介峰攔停後以吹氣之方式實施酒測，發現受處分人其體內之酒精濃度為每公升
    ０．二九毫克，並以受處分人有違反前揭道路交通管理處罰條例第三十五條第一
    項第一款規定之行為掣單舉發，而因受處分人拒絕簽收員警開立之舉發違反道路
    交通管理事件通知單，經員警在通知單上載明受處分人拒絕簽收之事由後，依違
    反道路交通管理事件統一裁罰標準及處理細則第十一條第一項第一款規定，視為
    受處分人已經收受該通知單，嗣受處分人於舉發通知單上所載應到案日期前向台
    北市交通事件裁決所提出申訴，經該所將受處分人之申訴書轉交原處分機關調查
    處理，仍認受處分人有前開違規行為，原處分機關乃依前揭道路交通管理處罰條
    例第三十五條第一項第一款及違反道路交通管理事計統一裁罰標準及處理細則第
    四十四條第一項、標準表之規定於九十年六月二十九日裁處抗告人罰鍰一萬五千
    元並予吊扣受處分人駕駛執照一年（十二個月）之處分。經查：原審以受處分人
    經合法傳喚未於原審所指定之九十年七月二十五調查期日到庭，惟據其所提呈之
    本件聲明異議意旨狀，其聲明異議意旨略以：警察用來實施酒測之酒測器有問題
    ，我吹了好幾次都沒有吹成功，這樣取締是不對的云云，然受處分人於前述時地
    騎乘前揭車號機車為警攔檢，並以吹氣之方式實施酒測，發現受處分人其體內酒
    精濃度為每公升０．二九毫克之違規事實，業據證人即開單告發受處分人同時亦
    為對受處分人實施酒測之員警王介峰於原審九十年七月二十五日調查時，以具結
    擔保其供述之真實性並在負擔偽證罪之心理處罰狀態下供稱：（問：提示舉發單
    ，本件是你舉發？）是；（問：舉發情形？）當時我在路口執勤，發現受處分人
    騎機車在人行道上，我們把他攔停，攔停以後發現他講話有酒味，我們聯絡車巡
    同仁帶酒測器到攔檢點，受處分人不太願意作酒測，但最後還是有做酒測完成，
    測出來零點二九，受處分人並拒簽紅單，我們有告知他應到案時間及處所（當日
    訊問筆錄參照），並有證人王介峰對受處分人實施酒測後記載受處分人其吹氣酒
    精濃度為每公升０．二九毫克之酒測單一紙在卷可稽，按證人王介峰乃為原處分
    機關所認定受處分人有前開違規行為之原證人，其並到庭在原審法官面前以言詞
    供述本件訴訟上之待證事實－即受處分人有前開違規事實，原審由其上開供述及
    前述酒測單已得有受處分人確有上開違規行為之心證，且於本件卷存證據資料內
    並無任何積極證據足以證明證人王介峰上開供述係屬虛偽，亦無有足以令人顯信
    王介峰其供述為不可採之品性證據或前科證據存在，自不得僅以證人為本件開單
    告發受處分人之員警而全盤抹煞其在訴訟上所具有之原證人資格，且交通警察掣
    單舉發違反道路交通管理處罰條例所列之違規事實，本質上為行政處分，係公務
    員基於職務上之權力，依法就特定之具體事件所為之具公法上效果之單方面行政
    行為，基於公務員為公法上行為具有公信力之原則，該行政行為當可被推定為真
    正，其據以依法處分之事實認定亦為正確無誤，從而本件受處分人空言稱酒測器
    有問題，尚難認其辯解為可採，本件事證明確，受處分人之違規行為堪以認定。
    從而原處分機關依前揭道路交通管理處罰條例第三十五條第一項第一款及違反道
    路交通管理事計統一裁罰標準及處理細則第四十四條第一項、標準表之規定裁處
    異議人罰鍰一萬五千元並予吊扣受處分人駕駛執照一年（十二個月），核無違誤
    ，原審依道路交通案件處理辦法第十九條之規定，將本件受處分人之異議駁回，
    尚無違誤。抗告人抗告意旨猶執前詞辯稱：伊至羅斯福路派出所要求重測數次均
    無數據，該酒測器有問題云云，為無理由，應予駁回。至抗告人聲請調閱酒測當
    時之錄音帶及警局當日之錄影帶，以證其確經數次酒測無數據云云，惟本件事證
    明確，已如上述，本院核無調閱之必要，附此敘明。
據上論斷，應依道路交通案件處理辦法第二十六條，刑事訴訟法第四百十二條，裁定
如主文。
中      華      民      國    九十    年     十一     月     三十     日
                              臺灣高等法院刑事第 十五 庭
                                  審判長法  官  房  阿  生
                                        法  官  魏  新  國
                                        法  官  雷  元  結
右正本證明與原本無異。
不得再抗告。
                                        書記官  梁  雅  華
中      華      民      國      九十     年     十二  月        三      日


司法院資訊處製作；財團法人民間司法改革基金會備份。
